【裁判字號】    91,易,486
【裁判日期】    920410
【裁判案由】    竊盜
【裁判全文】
臺灣苗栗地方法院刑事判決                          九十一年度易字第四八六號
    公  訴  人  臺灣苗栗地方法院檢察署檢察官
    被      告  庚○○
    選任辯護人  周敬恆律師
右列被告因竊盜案件，經檢察官提起公訴（九十一年度偵字第二八０八號）及移
辦（臺灣新竹地方法院檢察署九十一年度偵字第五０七九號、九十一年度偵字第五二
０六號、臺灣臺中地方法院檢察署九十一年度偵字第二一一四一號），本院判決如左
：
    主  文
庚○○連續帶兇器竊盜，累犯，處有期徒刑參年陸月。並應於刑之執行前，令入勞
動場所強制工作參年。扣案如附表所示之物沒收。
    事  實
一、庚○○有竊盜之習慣，曾於民國八十八年間，因竊盜及贓物案件經本院分別判處
    有期徒刑一年六月及七月確定，經定應執行之刑為有期徒刑一年十月，甫於九十
    年四月二十三日（起訴書誤為二十七日）縮刑期滿執行完畢（構成累犯），竟故
    態復萌，基於意圖為自己不法所有之概括犯意，(1)於九十一年七月二日凌晨五時
    許，在苗栗縣頭份鎮○○路一０一五號前，持客觀上對人之生命、身體安全具有
    危險性，可供兇器使用之平邊剪刀一把，以撬開車門及電門鎖為方法，竊取戊○○所有之車號Ｑ八—一三六六號自用小客車，得手後於頭份鎮○○路金天地大樓
    後方停車場內，將車上之音響設備拆下後置於車上，再停放於新竹市○○路○段
    七０五號前。(2)又於同日下午三時許，在新竹市香山區大湖里大湖國小旁，持上
    開同一支平邊剪刀，以相同手法竊取甲○○所有之車號ＫＵ—八八一六號自用小
    客車，隨即將之駛往新竹市○○路○段七０五號前，載運由車號Ｑ八—一三六六
    號自用小客車上所拆卸之音響設備、礦泉水、工具箱等物品。嗣於同年七月四日
    下午三時許，駕駛上開車號ＫＵ—八八一六號自用小客車，行經苗栗縣竹南鎮頂
    埔里天仁東村之產業道路，遇警盤查而逃逸，旋經警於新竹市南隘里一鄰柳仔楠
    十四號前逮捕到案，並扣得前開平邊剪刀一把（如附件編號一）及上開音響設備
    、礦泉水及工具箱等物品。(3)同年八月二十八日凌晨三時許，在新竹市○○路與
    中央路口，持用另一支客觀上對人之生命、身體安全具有危險性，可供兇器使用
    之剪刀一支（該剪刀未扣案），同以撬開車門及電門鎖為方法，竊取周清欣所有
    、丙○○使用中之ＳＺ─七七九九號自用小客車及車內之現金新台幣（下同）六
    千三百元、計算機一台（價值約一千元）、回數票六張、零錢三百餘元得手後，
    將之放置於新竹市○○路○段六四五號前。(4)同年八月三十日凌晨三時許，在新
    竹市○○○路七十五公里處附近路旁，持用前述(3)所使用之同一支可供兇器使用
    之剪刀（未扣案，前已敘明），撬開車門及電門鎖，竊取丁○○所有車號五Ｐ─
    七一七五號自用小客車一台得手，並拆卸下該車之ＣＤ音響面板。同日下午二時
    三十分許，為警在新竹市○○路○段七九九巷八弄十四號八樓前，因見被告手持
    於該車拆卸之ＣＤ音響面板，行跡可疑，進而盤查後查獲。(5)同年十月二十七日
    下午三時許，在台中市○○區○○路及中清路口，趁車主未關車門之際，使用客
    觀上對人之生命、身體安全具有危險性，可供兇器使用之老虎鉗一支，先毀損該
    車上之防盜大鎖；再使用與前開剪刀不同之另一支客觀上對人之生命、身體安全
    具有危險性，可供兇器使用之剪刀，以撬毀車門及電門為方法，再以自備之鑰匙
    一支發動車輛，竊取游智淵所有，己○○管理中之ＶＥ─四一三二號自用小客車
    一台。嗣將該車之冷氣裝飾面板、汽車音響均經拆卸後，將車放置於台中縣大雅
    鄉○○路一之四號前。
    (6)同日下午三時三十分許，在台中市○○區○○路及中清路口，持用與前述(5)事
    實所使用之同一支剪刀，撬毀車門及電門，再以前開之自備鑰匙發動車輛，竊取
    乙○○所有之Ｂ三─六四六二號自用小客車一台得手。嗣於行駛至台中縣大雅鄉
    ○○路○段一三六號前，經警巡邏查獲，並扣得被告供竊盜使用或預備之工具一
    批（如附件編號二）。
二、案經苗栗縣警察局竹南分局移送臺灣苗栗地方法院檢察署檢察官偵查起訴及臺灣
    新竹地方法院檢察署檢察官、臺灣臺中地方法院檢察署檢察官移送併辦。
    理  由
一、訊據被告庚○○對於右揭竊盜事實，於偵審中坦承不諱，核與被害人戊○○、甲○○、丙○○、丁○○、游智淵、己○○於警訊中指訴失竊之情節相符，並有贓
    物認領保管單六紙、車輛失竊查詢資料四紙、車輛遺失通報單三紙、有關犯罪事
    實(1)(2)現場照片十二幀、有關犯罪事實(3)(4)現場照片六幀、有關犯罪事實(5)之現
    場照片四幀等附卷可稽，足認被告之自白與事實相符。次查，竊盜不以毀損為當
    然之方法，被告前開各次犯罪事實中，除竊取被害人汽車外，另以毀損被害人之
    車門及電門鎖或防盜大鎖等物。其有關毀損罪部分，因屬告訴乃論之罪，除被害
    人甲○○部分因未據告訴，戊○○部分則明示不提出告訴，從而本院不得併予審
    理外，其餘如被害人丙○○之ＳＺ─七七九九號自用小客車；丁○○之五Ｐ─七
    一七五號自用小客車；己○○管理之ＶＥ─四一三二號自用小客車及乙○○所有
    之Ｂ三─六四六二號自用小客車，各該汽車之車門鎖及電門鎖均有被撬毀情形；
    己○○之防盜大鎖亦有毀損情形，且均經被害人於警訊時提出告訴，是被告於竊
    盜之外，亦有毀損犯行，均已事證明確，洵堪認定。至丁○○所有之車上ＣＤ音
    響面板經被告拆卸；己○○管理之ＶＥ─四一三二號自用小客車，冷氣裝飾面板
    、汽車音響均經拆卸，經查與被告之竊盜行為並無直接相關，係屬竊盜後對該贓
    車之處分行為，不另論罪；至乙○○所有之Ｂ三─六四六二號自用小客車車後之
    保險桿被撞毀一節，亦經被告於審理中供稱：「因為我倒車時，不小心撞到的」
    等語，衡以被告與乙○○間並無仇怨，毀損該車之保險桿對被告亦無何利益，其
    上開所辯應屬可信，是該保險桿之損壞尚非出於故意，毀損罪復不罰過失，因認
    該部分之犯罪亦屬不能證明，尚無庸以毀損罪相繩，附此敘明。
二、按刑法第三百二十一條第一項第三款之帶兇器，其兇器之種類並無限制，凡客
    觀上足以對人之生命、身體、安全構成威脅者均屬之。且只需行竊時有帶此種
    具有危險性之兇器已足，並不以帶之初即有行凶之意圖為必要，最高法院七十
    九年台上字第五二五三號判例可資參照。次按剪刀、老虎鉗均為金屬材質，老虎
    鉗堅硬沉重，剪刀尖端銳利，二者客觀上對人之生命、身體安全均具有危險性，
    可供為兇器使用。被告庚○○竟持以竊盜，且為達成竊盜之目的，以毀損車門鎖
    、電門鎖及防盜大鎖為方法，核其所為，係犯刑法第三百二十一條第一項第三款
    之加重竊盜罪及第三百五十四條之毀損罪。其先後數行為，各均時間緊接，所犯
    罪名之基本構成要件相同，顯均係基於概括犯意為之，均為連續犯，應依刑法第
    五十六條規定，均以一罪論並加重其刑。又被告所犯之連續竊盜與連續毀損二罪
    間，有方法、結果之牽連關係，應從一重依加重竊盜罪處斷。起訴事實固未論及
    被告所犯如事實欄(3)(4)(5)(6)等部分之犯行，惟既經檢察官移送併辦，又與起訴部
    分有連續犯之裁判上一罪關係，自為起訴效力所及，本院應併予審理。又起訴書
    雖未論及被告毀損罪部分，惟既經到庭實行公訴之檢察官追加起訴，並經查與起
    訴竊盜罪部分，有裁判上一罪之牽連關係，本院自亦應併予審理。至前開冷氣裝
    飾面板、汽車音響之拆卸行為、保險桿被撞毀部分，雖與毀損罪之構成要件有所
    不合，惟既經以裁判上一罪起訴，爰不另為該部分無罪之諭知。又被告曾犯竊盜
    及贓物罪，經定其應執行有期徒刑一年十月，甫於九十年四月二十三日執行完畢
    ，有臺灣高等法院被告全國前案紀錄表、台灣苗栗地方法院檢察署刑案資料查註
    紀錄表在卷可稽，其受有期徒刑執行完畢後，五年以內再犯本件有期徒刑以上之
    罪，為累犯，應依刑法第四十七條規定遞加重其刑。爰審酌被告素行不佳、年青
    力壯而不知上進，竟一再行竊，危害社會甚鉅及其犯後尚能坦承犯行，除(2)(4)(6)
    三件之犯罪事實，係經警察查獲者外，餘如(1)(3)(5)之三件犯行，均係由被告自白
    所供出，堪證被告犯罪後態度尚屬良好等一切情狀，量處如主文所示之刑，以示
    懲儆。末查被告甫因竊盜罪執行完畢，竟於短短三個月內，連續再犯六件竊盜罪
    行，且所竊取之物均為自用小客車，價值甚高，危害社會一般人之財產安全甚鉅
    ，其犯罪之危害非輕且惡性重大，顯然已有犯罪之習慣，核與竊盜犯贓物犯保安
    處分條例第三條第一項第一款之規定相符，依其犯罪情節，足認有施以強制工作
    之必要，爰併諭知被告應於刑之執行前，令入勞動處所強制工作三年，以資矯正
    。末查被告於九十一年七月四日於新竹市扣得平邊剪刀一把及同年十月二十七日
    下午，在台中縣大雅鄉扣得之工具一批，均為被告所有，其中之老虎鉗一支、剪
    刀二支、鑰匙一支，分別係供被告所犯如事實欄(1)(2)(5)(6)等四次竊盜罪所用之物
    ，餘則為供被告犯如事實(5)(6)之竊盜罪預備之物，均據被告於偵查及審理中分別
    供述在卷，應依刑法第三十八條第一項第二款規定沒收之。至被告所犯如事實欄
    (3)(4)所示之剪刀，係另外之剪刀，並非扣案之剪刀，亦經被告於審理中陳明在卷
    。而該部分之剪刀既未扣案，且經被告於偵查中陳明已丟棄，又不能証明仍然存
    在，為免將來執行困難，爰不予宣告沒收，併此敘明。
據上論斷，應依刑事訴訟法第二百九十九條第一項前段，刑法第五十六條、第三百二
十一條第一項第三款、第三百五十四條、第五十五條、第四十七條、第三十八條第一
項第二款，竊犯贓物犯保安處分條例第三條第一項第一款、第四條、第五條第一項
前段，判決如主文。
本案經檢察官廖啟村到庭執行職務。
中      華      民      國    九十二    年      四      月      十      日
                                        台灣苗栗地方法院刑事第一庭
                                            法  官  楊  台  清
右正本證明與原本無異。
如不服本判決，應於判決送達後十日內向本院提出上訴狀( 應附繕本 )，上訴於
臺灣高等法院台中分院。
                                            書記官  李  惠  雯
中      華      民      國    九十二    年      四      月      十      日
附件：
一、九十一年七月四日下午三時四十分許，於新竹市南隘里一鄰柳仔楠十四號前查獲
    ，扣得平邊剪刀一支。
二、九十一年十月二十七日下午三時三十分許，在台中縣大雅鄉○○路○段一三六號
    前，經警查獲，扣得螺絲起子六支、尖嘴鉗一支、老虎鉗一支、剪刀二支、板手
    三支、鑰匙一支。
附錄本案論罪科刑法條
刑法第三百二十一條第一項第三款
犯竊盜罪而有左列情形之一者，處六月以上五年以下有期徒刑。
第三款：攜帶兇器而犯之者。
前項之未遂犯罰之。


司法院資訊處製作；財團法人民間司法改革基金會備份。
